【裁判字號】    92,交聲,1142
【裁判日期】    921225
【裁判案由】    違反道路交通管理處罰條例聲明異議
【裁判全文】
臺灣臺北地方法院交通事件裁定                  九十二年度交聲字第一一四二號
    受處分人    甲○○  男  三.
右列異議人即受處分人因違反道路交通管理處罰條例案件，對於交通部公路總局台北
區監理所板橋監理站中華民國九十二年九月四日所為之處分（原處分案號：板監違字
字第裁四一─Ｃ00000000號）聲明異議，本院裁定如左：
    主      文
異議駁回。
    理      由
一、按汽車駕駛人，行經有燈光號誌管制之交岔路口闖紅燈者，處新臺幣（下同）一
    千八百元以上五千四百元以下罰鍰，並記違規點數三點，道路交通管理處罰條例
    第五十三條、第六十三條第一項第三款分別定有明文。
二、本件異議人即受處分人甲○○於民國九十二年三月十八日下午二時五十五分許，
    駕駛車號ＡＮ─一九八號營大貨車，行經台北縣新莊市○○路、中山路口時，為
    台北縣政府警察局新莊分局以北縣警交字第Ｃ00000000號攔檢舉發違反
    道路交通管理處罰條例第五十三條「闖紅燈」之違規。嗣異議人於應到案日期前
    提出申訴，經原處分機關請舉發單位調查結果，仍認異議人有違規事實，原處分
    機關乃依道路交通管理處罰條例第五十三條、第六十三條第一項第三款及違反道
    路交通管理事件統一裁罰基準及處理細則所訂之違反道路交通管理事件統一裁罰
    基準表之規定裁處異議人罰鍰五千四百元，並予記違規點數三點。
三、訊據異議人矢口否認有於前揭時、地闖紅燈之違規行為，辯稱：伊並沒有在中正
    路、中山路口闖紅燈，當時雖然是紅燈，但是有直行車的綠燈燈號，伊並沒有闖
    紅燈云云。經查：異議人駕駛車號ＡＮ─一九八號營大貨車於前述時、地闖紅燈
    行駛之違規事實，業據證人即台北縣政府警察局新莊分局丹鳳派出所所長董玉清
    於本院九十二年十二月五日調查時結證稱：「當時我在中正路農安路口華泰銀行
    前面查勤，我是派出所主管，但是我有聽到一陣很猛烈按喇叭的聲音從由回籠往
    台北的方向過來，路人都側目，包括我自己都嚇一跳，我們的路口有一機車待轉
    區，這部車就在待轉區的後方一直按喇叭，前方的機車紛紛走避，原本我以為他
    是紅燈右轉，沒想到機車讓開後，他闖紅燈直行，當時我穿著警察制服民眾都看
    著我，我就騎機車追他，經過一省道民治路有堵車現象，受處分人是走明智路還
    走路肩，我就從後追趕他，到明智路、中山路口才追上受處分人。」等語明確。
    按證人係台北縣政府警察局新莊分局丹鳳派出所所長，亦為目睹異議人前開違規
    行為之人證，依卷存證據資料並無任何積極證據足以證明證人上開證詞係屬虛偽
    ，亦無足以令人顯信證人證述為不可採之品性證據或前科證據存在，本院自不得
    僅以證人為本件指示開單告發異議人之員警而全盤抹煞其在訴訟上所具有之證人
    資格及其證言之證明力。況交通警員掣單舉發違反道路交通管理處罰條例所列之
    違規事實，本質上為行政處分，係公務員基於職務上權力，依法就特定之具體事
    件所為具有公法上效果之單方行政行為，基於公務員為公法上行為具有公信力之
    原則，該行政處分當可被推定為真正，則值勤警員本其維護交通秩序、安全職責
    所為之舉發，自應受到合法、正確之推定；況且，證人董玉清亦陳稱：「當時我
    是去銀行作安全查簽，如果受處分人沒有猛按喇叭，沒有引起路人側目，我也不
    會去追他。」等語，依據經驗法則推斷，證人董玉清僅係至銀行作安全查簽，若
    非當時曾親眼目睹異議人違規並攔追異議人，又怎會對異議人之違規行為作出舉
    發之指示？且證人董玉清到庭所證述其追趕異議人之路線（由中正路轉民治路至
    中山路口）又何以與異議人於聲明異議狀內所述之行車路線相符？從而異議人空
    言否認有前揭違規行為，顯無足採，事證明確，異議人前揭闖紅燈之行為足堪認
    定。
四、綜上所述，本件異議人為汽車駕駛人，行經有燈光號誌管制之交岔路口闖紅燈，
    原處分機關依道路交通管理處罰條例第五十三條、第六十三條第一項第三款及違
    反道路交通管理事件統一裁罰基準及處理細則所訂之違反道路交通管理事件統一
    裁罰基準表之規定裁處罰鍰五千四百元，並記違規點數三點，核無違誤，本件異
    議人之異議為無理由，自應予以駁回。
據上論斷，應依道路交通案件處理辦法第十九條，裁定如主文。
中      華      民      國    九十二    年      十二    月    二十五    日
                                    臺灣臺北地方法院交通法庭
                                                    法  官  趙子榮
右正本證明與原本無異。
如不服本裁定應於送達後五日內向本院提出抗告狀。
                                                    書記官  林鈴芬
中      華      民      國    九十三    年      一      月      五      日


司法院資訊處製作；財團法人民間司法改革基金會備份。
